【裁判字號】    97,上訴,3118
【裁判日期】    971229
【裁判案由】    違反毒品危害防制條例
【裁判全文】
臺灣高等法院臺中分院刑事判決        97年度上訴字第3118號
上  訴  人
即  被  告  乙○○
                    （現另案於台灣臺中監獄執行）
上列上訴人因違反毒品危害防制條例案件，不服臺灣臺中地方法
院97年度訴字第3926號中華民國97年10月23日第一審判決（起訴
案號：臺灣臺中地方法院檢察署97年度毒偵字第4267號），提起
      上訴，本院判決如下：
    主  文
上訴駁回。
    事  實及理  由
一、本案經本院審理結果，認第一審判決認事用法及量刑均無不
    當，應予維持，並引第一審判決書記載之事實、證據及理由
    。（如附件）
二、被告提起上訴意旨略以：I原審判決不應以刑法連續犯廢止
    前之前案，為量刑之依據；II被告前後有3件相同罪名之起
    訴案件，各判處有期徒刑8月，合併執行1年8月確定，本案
    夾在中間，判處1年2月，差距太大；III被告因不服原審法官
    於認罪協商程序未迴避，並制止被告與檢察官陳述理由，而
    由檢察官撤銷認罪協商，裁定簡式審判程序判決；Ⅳ公設辯
    護人未到庭云云。
三、本院查：
  (一)本件並非依認罪協商程序而為判決，且依被告所犯罪名，亦
    非強制辯護案件，公設辯護人未到庭，於法並無違背。
  (二)按科刑時應以行為人之責任為基礎，並審酌犯罪之動機、目
    的、犯罪時所受之刺激、犯罪之手段、犯罪行為人之生活狀
    況、犯罪行為人之品行、犯罪行為人之智識程度、犯罪行為
    人與被害人之關係、犯罪行為人違反義務之程度、犯罪所生
    之危險或損害、犯罪後之態度等一切情狀，為科刑輕重之標
    準，刑法第57條定有明文。本件被告所犯施用第一級毒品，
    業據被告坦承不諱，復有尿液檢驗報告附卷足佐，該罪之法
    定刑為6月以上5年以下有期徒刑，被告復構成累犯，依法應
    加重其刑至2分之1。原審審理上開情狀，量處有期徒刑1年2
    月，其認事用法核無違誤，量刑亦屬允當，上訴意旨猶執前
    提起上訴，其上訴為無理由，應予駁回。
四、據上論斷，應依刑事訴訟法第373條、第368條，判決如主文
    。
本案經檢察官甲○○到庭執行職務。
中    華    民    國    97    年    12    月    29    日
            刑事第四庭    審判長法  官  洪   耀   宗
                                法  官  蔡 王 金  全
                                法  官  劉   登   俊
以上正本證明與原本無異。
如不服本判決應於收受送達後十日內向本院提出上訴書狀，其未
敘述上訴理由者，並得於提起上訴後十日內向本院補提理由書（
均須按他造當事人之人數附繕本）「切勿逕送上級法院」。
                                書記官  粘   銘   環
中    華    民    國    97    年    12    月    31    日
附件
臺灣臺中地方法院刑事判決              97年度訴字第3926號
公  訴  人  臺灣臺中地方法院檢察署檢察官
被      告  乙○○  男  56歲（民國○○年○○月○日生）
                    身分證統一編號：Ｚ000000000號
                    住臺中市○○區○○路65號
上列被告因違反毒品危害防制條例案件案件，經檢察官提起公訴
（97年度毒偵字第4267號），被告於準備程序中就被訴事實為有
罪之陳述，由本院合議庭裁定由受命法官獨任以簡式審判程序判
決如下：
    主    文
乙○○施用第一級毒品，累犯，處有期徒刑壹年貳月。
    犯罪事實及理由
一、犯罪事實：
(一)、乙○○於民國94年間，因施用毒品案件，經本院以94年度訴
    字第1652號判處有期徒刑1年1月確定。又因竊盜案件，經本
    院以94年度中簡上字第761號判處有期徒刑4月確定。上開2
    案，經本院以95年度聲字第1660號裁定定應執行有期徒刑1
    年4月確定，於96年3月27日縮短刑期假釋出監，於96年5 月
    15日假釋期滿，假釋未經撤銷，視為執行完畢。
(二)、乙○○於90年間，因施用毒品案件，經本院以90年度毒聲字
    第3431號裁定送臺灣臺中看守所附設勒戒處所施以觀察、勒
    戒後，經評定有繼續施用毒品傾向，經臺灣臺中地方法院檢
    察署檢察官聲請強制戒治，經本院以90年度毒聲字第4082號
    裁定送戒治處所施以強制戒治，於91年5月1日因停止處分執
    行釋放出戒治處所，於91年8月13日期滿，並經臺灣臺中地
    方法院檢察署檢察官以91年度戒毒偵字第392號為不起訴處
    分確定。又於94年間，因施用毒品案件，經本院以94年度訴
    字第1652號判處有期徒刑1年1月確定。詎乙○○猶不知悔改
    ，復基於施用第一級毒品海洛因之犯意，於97年6月10日某
    時許，在臺中市○○區○○路65號住處，以將海洛因粉末摻
    水在香菸內吸食煙霧方式，施用海洛因1次。嗣於97年6月11
    日21時15分許，因其為列管之毒品人口，至臺中市警察局第
    四分局接受採尿檢驗後，結果呈可待因、嗎啡陽性反應，始
    悉上情。
二、前開犯罪事實，有下列證據可證：
(一)、中山醫學大學附設醫院檢驗科藥物檢測中心尿液檢驗報告1
    份（警卷第4頁）、應受尿液採驗人尿液檢體採集送驗紀錄
    表（警卷第6至第7頁）。
(二)、臺灣高等法院被告前案紀錄表1份。
(三)、被告乙○○於警詢、偵訊、本院準備程序及審理中之自白。
三、被告乙○○於90年間，因施用毒品案件，經本院以90年度毒
    聲字第3431號裁定送臺灣臺中看守所附設勒戒處所施以觀察
    、勒戒後，經評定有繼續施用毒品傾向，經臺灣臺中地方法
    院檢察署檢察官聲請強制戒治，經本院以90年度毒聲字第40
    82號裁定送戒治處所施以強制戒治，於91年5 月1 日因停止
    處分執行釋放出戒治處所，於91年8 月13日期滿，並經臺灣
    臺中地方法院檢察署檢察官以91年度戒毒偵字第392 號為不
    起訴處分確定。又於94年間，因施用毒品案件，經本院以94
    年度訴字第1652號判處有期徒刑1 年1 月確定之事實，有臺
    灣臺中地方法院檢察署刑案資料查註紀錄表、臺灣高等法院
    被告前案紀錄表在卷足憑。而被告前揭強制戒治執行完畢後
    迄本件行為時，雖已經滿5 年，惟毒品危害防制條例於92年
    7 月9 日修正公布，自93年1 月9 日施行，其中第20條、第
    23條將施用毒品之刑事處遇程序，區分為「初犯」及「5 年
    內再犯」、「5 年後再犯」，依其立法理由之說明：「初犯
    」，經觀察、勒戒或強制戒治後，應為不起訴處分或不付審
    理之裁定，經觀察、勒戒或強制戒治執行完畢釋放後，「5
    年內再犯」者，因其再犯率甚高，原實施之觀察、勒戒及強
    制戒治既已無法收其實效，爰依法追訴或裁定交付審理，至
    於經觀察、勒戒或強制戒治執行完畢釋放後，「5 年後再犯
    」者，前所實施之觀察、勒戒或強制戒治已足以遮斷其施用
    毒品之毒癮，為期自新及協助其斷除毒癮，仍適用「初犯」
    規定，先經觀察、勒戒或強制戒治之程序，從而依修正後之
    規定，僅限於「初犯」及「5 年後再犯」二種情形，始應先
    經觀察、勒戒或強制戒治程序，倘被告於5 年內已再犯，經
    依法追訴處罰，縱其第3 次（或第3 次以上）再度施用毒品
    之時間，在初犯經觀察、勒戒或強制戒治執行完畢釋放5 年
    以後，已不合於「5 年後再犯」之規定，且因已於「5 年內
    再犯」，顯見其再犯率甚高，原實施觀察、勒戒或強制戒治
    ，已無法收其實效，即應依該條例第10條處罰（參最高法院
    95年5 月9 日95年第七次刑事庭會議決議）。是本件事證已
    明，被告施用第一級毒品之犯行足堪認定。
四、應適用法條：刑事訴訟法第273條之1第1項、第299條第1項
    前段、第310條之2、第454條第1項，毒品危害防制條例第10
    條第1項，刑法第11條前段、第47條第1項，判決如主文。
本案經檢察官吳昆璋到庭執行職務。
中    華    民    國    97    年    10    月    23    日
               刑事第十五庭     法  官   柯雅惠
上正本證明與原本無異。
如不服本判決，應於收受送達後10日內向本院提出上訴書狀（應
敘述具體理由並附繕本）。
上訴書狀如未敘述理由，應於上訴期間屆滿後20日內補提理由書
於本院。
                                書記官   鍾小屏
中    華    民    國    97    年    10    月    23    日
附錄論罪科刑法條
毒品危害防制條例第10條
施用第一級毒品者，處6月以上5年以下有期徒刑。
施用第二級毒品者，處3年以下有期徒刑。


司法院資訊處製作；財團法人民間司法改革基金會備份。
